臺灣高等法院臺中分院刑事裁定　　　　 96年度交抗字第480號
抗　告　人
即受處分人　甲○○
上列抗告人因違反道路交通管理處罰條例案件，不服臺灣彰化地
方法院，中華民國96年5 月17日所為裁定（96年度交聲字第327
號），提起抗告，本院裁定如下：
    主  文
抗告駁回。
    理  由
一、本件抗告意旨略以：抗告人從未否認有違規事實，亦未提出
    撤銷原處分之要求，提出申訴之主要訴求為違規事實係鈴聲
    響起，號誌閃爍闖越平交道，而罰單上所寫違規事實卻為鈴
    聲響起，號誌已顯示，柵欄已緩緩放下，仍強行闖越平交道
    ，內容確實與抗告人違規事實有出入云云。
二、按「汽車駕駛人，駕車在鐵路平交道有下列情形之一者，處
    新臺幣6000元以上12000 元以下罰鍰。因而肇事者，並吊銷
    其駕駛執照：一、不遵守看守人員之指示，或遮斷器開始放
    下，或警鈴已響、閃光號誌已顯示，仍強行闖越」道路交通
    管理處罰條例第54條第1 款定有明文；違反前揭規定者，依
    同法第63條第1 項第3 款之規定，並記違規點數3 點。又「
    汽車行駛中，駕駛人看到鐵路平交道標誌或標線後，應即將
    速度減低至時速15公里以下，接近平交道時，應依下列規定
    ：二、鐵路平交道設有警鈴及閃光號誌者，警鈴已響，閃光
    號誌已顯示，駕駛人應暫停俟火車通過後，看、聽鐵路兩方
    確無火車駛來，始得通過。如警鈴未響，閃光號誌未顯示，
    仍應看、聽鐵路兩方無火車駛來，始得通過」道路交通安全
    規則第104條第1項第2款亦有明文。經查：
    (一)抗告人甲○○駕駛車牌號碼YHO-859 號重型機車，於民國
      （下同）96年2 月28日上午9 時10分許，在彰化市○○街
      ○○道，為警舉發因警鈴已響、號誌已顯示、柵欄已開始
      放下，仍闖越平交道違規，為內政部警政署鐵路警察局第
      三警務段警員卓志和逕行製單舉發，嗣抗告人提出申訴，
      經原處分機關請原舉發單位調查結果，仍認抗告人確有前
      揭違規行為，原處分機關乃依道路交通管理處罰條例第54
      條第1 款、第63條第1 項第3 款等規定，於96年4 月12日
      以彰監四字第裁64-U00000000號裁決書裁處抗告人罰鍰新
      臺幣9000元，並記違規點數3 點等情，有內政部警政署鐵
      路警察局舉發違反道路交通管理事件通知單、內政部警政
      署鐵路警察局第三警務段書函及交通部公路總局臺中區監
      理所（彰化監理站）違反道路交通管理事件裁決書各1 紙
      在卷可稽（見原審卷第8頁、第10頁、第6頁）。
    (二)又抗告人自承於案發當時平交道警鈴已響、閃光號誌已顯
      示，而仍闖越上開平交道，其行為已然違反道路交通管理
      處罰條例第54條第1款、道路交通安全規則第10 4條第1項
      第2款之規定。至於遮斷器於案發當時係抗告人通過平交
      道前放下，抑或於通過後始完全放下，並非上開規定之要
      件，抗告人既於通過鐵路平交道設有警鈴及閃光號誌者，
      警鈴已響，閃光號誌已顯示，即應暫停俟火車通過，否則
      即屬違反上開規定，並不因通過時遮斷器有無完全放下而
      影響違規之認定。原處分機關依道路交通管理處罰條例第
      54 條第1款及第63條第1項規定裁處抗告人罰鍰新臺幣
      9000 元，並記違規點數3點，並無違誤，原審認其異議無
      理由，而裁定駁回其異議，亦屬正確。抗告人抗告意旨仍
      執前詞，未提出足以推翻原裁定之有利證據及辯解，其抗
      告為無理由，應予駁回。
據上論結，應依道路交通案件處理辦法第26條，刑事訴訟法第41
2條，裁定如主文。
中　　華　　民　　國　　96　　年　　6 　　月　　25　　日
            刑事第七庭  審判長法　官  林  榮  龍
　　　　　　　　　　　　　    法  官  江  錫  麟
            　　　　　　    　法  官  張  惠  立
上列正本證明與原本無異。
不得再抗告。
                              書記官  林  育  德
中　　華　　民　　國　　96　　年　　6 　　月　　25　　日
